臺灣雲林地方法院刑事判決
111年度訴字第363號
公  訴  人  臺灣雲林地方檢察署檢察官
被      告  劉星語


公設辯護人  許俊雄  
上列被告因違反槍砲彈藥刀械管制條例案件，經檢察官提起公訴
（111年度偵字第2193號），本院判決如下：
    主      文
劉星語犯非法持有空氣槍罪，處有期徒刑1年6月，併科罰金新臺
幣30000元，罰金如易服勞役，以新臺幣1000元折算壹日。緩刑3
年，緩刑期間付保護管束，並應於本判決確定後1年內向公庫支
付新臺幣60000元及接受法治教育課程1場次。扣案之制式空氣槍
1支（槍枝管制編號：0000000000號）沒收之。
    事實及理由
一、犯罪事實
    劉星語明知可發射金屬或子彈具有殺傷力之空氣槍，屬槍砲
    彈藥刀械管制條例列管之槍砲，未經許可不得持有，竟基於
    持有具殺傷力空氣槍之犯意，於民國109 年10月間某日，連
    線網路使用露天拍賣網站，以其帳號「liujeten」向真實姓
    名年籍不詳之成年人，以新臺幣（下同）8800元之價格購買
    可發射金屬或子彈具有殺傷力之空氣槍1 支（槍枝管制編號
    0000000000號）而持有之。嗣警於111 年3 月10日6 時15分
    至7 時01分，持本院核發之搜索票對劉星語執行搜索，在雲
    林縣○○鎮○○里○○○00號之劉星語住處查扣上開空氣槍1把，而
    知悉上情。
二、程序部分：
　　按被告以外之人於審判外之陳述，雖不符刑事訴訟法第159
    條之1 至第159 條之4 規定，而經當事人於審判程序同意作
    為證據，法院審酌該言詞陳述或書面陳述作成時之情況，認
    為適當者，亦得為證據，刑事訴訟法第159 條之5 第1 項定
    有明文。經查，本案所引用具傳聞性質之各項供述證據，被
    告劉星語及辯護人在本院準備、審理程序時，均同意有證據
    能力，本院審酌上開證據製作時之情況，並無違法不當之情
    事，且與待證事實具有關聯性，認為以之作為證據應屬適當
    ，均具有證據能力。其餘資以認定被告本案犯罪事實之非供
    述證據，查無違反法定程序取得之情形，均認有證據能力。
三、認定犯罪事實所憑之證據及理由：
    上開犯罪事實，經被告坦承不諱在卷可稽，並有下列證據可
    以佐證：本院111 年聲搜字93號搜索票、彰化縣警察局111 
    年3 月10日搜索扣押筆錄、扣押物品目錄表、扣押物品收據
    1 份、彰化縣警察局槍枝性能檢測報告表（含槍枝照片8 張
    ）暨空氣槍動能初篩報告表（含照片11張）1份、內政部警
    政署刑事警察局111 年5 月25日刑鑑字第1110035014號鑑定
    書1份、現場搜索照片2張。是上開證據足以擔保被告之自白
    與事實相符可以採信。綜上所述，本案事證明確，被告犯行
    堪以認定，應依法論科。
四、論罪科刑：
㈠、核被告所為，係犯槍砲彈藥刀械管制條例第8 條第4 項之非
    法持有空氣槍罪。又槍砲彈藥刀械管制條例第8 條第4 項之
    未經許可持有空氣槍罪，其持有之繼續，為犯罪行為之繼續
    ，而非狀態之繼續，亦即一經持有空氣槍，犯罪即成立，但
    其犯罪行為之完結，則須繼續至持有行為終了時為止，是被
    告自持有本案空氣槍起至為警查獲時止之持有行為，應論以
    一罪。
㈡、刑之減輕事由：
    按「犯槍砲彈藥刀械管制條例第8 條第1 項、第2 項或第4 
    項有關空氣槍之罪，其情節輕微者，得減輕其刑」，槍砲彈
    藥刀械管制條例第8 條第6 項著有規定。經查被告雖持有本
    案空氣槍，然持有之數量僅有1 支，持有時間非甚長，復查
    無其他事證足以認定被告持有本案空氣槍，係出於危害他人
    生命、財產安全或社會秩序之意，且無證據足證被告曾持有
    本案空氣槍另案他罪，是被告本案所為，對於社會治安之危
    害性，與一般擁槍自重並持以犯罪者之可責程度尚屬有別，
    其犯罪之客觀情節應屬輕微。再者，被告犯後於警詢、偵訊
    及本院審理時，均坦承持有本案空氣槍之犯行，犯後態度良
    好，主觀惡性不高。參以被告並無嚴重犯行的刑事前案紀錄
    ，有台灣高等法院被告前案紀錄表可佐，可見並非漠視法治
    之人，綜合上情，認為本件被告犯槍砲彈藥刀械管制條例第
    8 條第4 項之非法持有空氣槍罪，其犯罪情節應屬輕微，爰
    依同條例第8 條第6 項規定，予以減輕其刑。
㈢、法官考量刑度的理由
１、審酌被告未經許可，持有本案空氣槍，行為足以對他人之生
    命、身體安全產生威脅，有所不該。然慮及被告持有本案空
    氣槍之數量僅有1 支，持有時間並非甚長，且無證據足認被
    告持本案空氣槍犯本案以外之其他刑事案件，可認被告之犯
    罪情節仍未臻嚴重，佐以被告犯後坦承犯行，並考量被告目
    前為家中經濟主要來源，且從事的為具高度公益性質的里長
    工作，可見其有服務社會熱誠，里長幾乎是居民大小事的褓
    母，雜事眾多，要有極大的耐心與精力才有辦法持續不綴，
    而被告的父親居住於機構中安養，經濟壓力不輕，而其養育
    一名子女仍在就學中等一切情狀，並考檢察官、辯護人及被
    告之量刑意見，量處如主文所示之刑，並就併科罰金部分，
    諭知易服勞役之折算標準。
２、被告未曾因故意犯罪而受有期徒刑以上刑之宣告（僅曾受拘
    役刑之宣告），此有被告之臺灣高等法院前案紀錄表可查，
    經考量前述各種關於被告本案犯罪之客觀及主觀情狀，認為
    被告經此司法程序，應當能知所警惕，且若使無明顯反社會
    人格之被告入監服刑，其將來出監後再復歸社會恐怕不，反
    而是給予一定約束下讓其繼續在社會上盡其責任，更能有效
    預防被告再犯，且不至於對目前家庭支持系統產生窒礙，是
    以本院認為對被告所宣告之刑，應以暫不執行為適當，爰依
    刑法第74條第1 項第1 款之規定，宣告緩刑3 年，以勵自新
    。惟為使被告對自身行為有所警惕，建立其正確法治觀念，
    併諭知被告應按主文所示方式，依刑法第74條第2 項第4 款
    、第8 款之規定，於本判決確定後1年內向公庫支付新臺幣6
    0000元及法治教育1場次，另依刑法第93條第1 項第2 款之
    規定，宣告於緩刑期間內付保護管束，俾能使被告於保護管
    束期間，由觀護人予以適當督促，深化其法治概念。
五、沒收部分
    扣案之本案空氣槍1 支（槍枝管制編號0000000000號），經
    鑑定結果認具殺傷力，已如前述，屬違禁物無訛，應依刑法
    第38條第1 項規定，宣告沒收之。
六、應適用之法律
    刑事訴訟法第299 條第1 項前段。
本案經檢察官周至恒提起公訴，檢察官魏偕峯到庭執行職務。
中　　華　　民　　國　　111 　年　　9 　　月　　30　　日
                  刑事第一庭  審判長法  官  王子榮
　　　　　　　　　　　              
                                    法  官  黃震岳
                                    
　　　　　　　　　　　              法  官  黃玥婷
以上正本證明與原本無異。　　　　　　　　　　　　　　　
如不服本判決應於收受判決後 20 日內向本院提出上訴書狀，並
應敘述具體理由；其未敘述上訴理由者，應於上訴期間屆滿後20
 日內向本院補提理由書（均須按他造當事人之人數附繕本）。
「切勿逕送上級法院」。
                                    書記官  洪秀虹
中　　華　　民　　國　　111 　年　　9 　　月　　30　　日
附錄本案論罪科刑法條全文
槍砲彈藥刀械管制條例第8 條
未經許可，製造、販賣或運輸制式或非制式鋼筆槍、瓦斯槍、麻
醉槍、獵槍、空氣槍或第四條第一項第一款所定其他可發射金屬
或子彈具有殺傷力之各式槍砲者，處無期徒刑或五年以上有期徒
刑，併科新臺幣一千萬元以下罰金。
未經許可，轉讓、出租或出借前項所列槍砲者，處五年以上有期
徒刑，併科新臺幣一千萬元以下罰金。
意圖供自己或他人犯罪之用，而犯前二項之罪者，處無期徒刑或
七年以上有期徒刑，併科新臺幣一千萬元以下罰金。
未經許可，持有、寄藏或意圖販賣而陳列第一項所列槍砲者，處
三年以上十年以下有期徒刑，併科新臺幣七百萬元以下罰金。
第一項至第三項之未遂犯罰之。
犯第一項、第二項或第四項有關空氣槍之罪，其情節輕微者，得減輕其刑。